臺灣彰化地方法院刑事判決                          九十一年度易字第四三七號
    公  訴  人  臺灣彰化地方法院檢察署檢察官
    被      告  甲○○
右列被告因違反毒品危害防制條例案件，經檢察官提起公訴（九十一年度毒偵字第六
三０號），本院判決如左：
    主  文
甲○○連續施用第二級毒品，累犯，處有期徒刑玖月。
    事  實
一、甲○○前因違反麻醉藥品管理條例案件，經本院判處有期徒刑三月確定，並於八
    十七年四月二十六日執行完畢。又因施用毒品案件，經裁定送觀察、勒戒，認無
    繼續施用毒品之傾向，由台灣彰化地方法院檢察署檢察官於民國（下同）八十八
    年五月十一日、同年六月十日，以八十八年度偵字第四五四八號、第五一四四號
    不起訴處分確定。復因施用第一、二級毒品，再送觀察、勒戒後，認有繼續施用
    毒品之傾向，先送強制戒治，並由同上檢察署檢察官提起公訴，經本院於八十九
    年二月二十九日（起訴書誤載為三月三十日）以八十八年度訴字第七八五號判決
    ，處應執行有期徒刑十月確定，並送台灣雲林戒治所強制戒治，嗣經本院裁定停
    止戒制，所餘戒治期間付保護管束，然其於保護管束期間內又因施用第二級毒品
    ，經本院於八十九年九月十四日（起訴書誤載為十月二十三日）以八十九年度易
    字第一一五二號判決，處有期徒刑七月確定，經送台灣雲林監獄執行後，於九十
    一年二月一日假釋保護管束出獄。詎其於保護管束期間，仍不知悔改，復於前揭
    不起訴處分後五年內，基於概括之犯意，先後於九十一年二月二十一日或其前四
    日內某日、同年三月七日或其前四日內某日，在不詳地點，以不詳方法，施用第
    二級毒品甲基安非他命二次。嗣分別於九十一年二月二十一日及同年三月七日經
    台灣彰化地方法院檢察署通知其接受採尿送驗結果，均呈甲基安非他命陽性反應
    ，而知悉上情。
二、案經灣彰化地方法院檢察署檢察官偵查起訴。
    理  由
一、被告否認有施用甲基安非他命之犯行，辯稱其係因喝感冒藥，尿水始呈甲基安非
    他命陽性反應云云。惟查被告先後於九十一年二月二十一日及同年三月七日，經
    台灣彰化地方法院檢察署採尿送驗結果，均發現有甲基安非他命陽性反應，有詮
    昕科技股份有限公司出具之濫用藥物尿液檢驗報告書二紙在卷可稽。參以人體施
    用甲基安非他命後，經代謝作用，能從所排尿液中檢驗出甲基安非他命陽性反應
    之時間約為四日左右，堪認被告確有於九十一年二月二十一日或其前四日內某日
    及同年三月七日或其前四日內某日，各施用甲基安非他命一次之犯行無訛。被告
    雖辯稱其係因喝感冒藥，尿水始呈甲基安非他命陽性反應云云，然未能提出證據
    供本院調查是否實在，自無從資為對其有利之認定。公訴意旨雖認被告施用安非
    他命，然依上開尿液檢驗報告書記載，安非他命乃呈陰性，是被告施用之第二級
    毒品應認係甲基安非他命。再被告因施用毒品案件，經裁定送觀察、勒戒，認無
    繼續施用毒品之傾向，由台灣彰化地方法院檢察署檢察官於八十八年五月十一日
    、同年六月十日，以八十八年度偵字第四五四八號、第五一四四號不起訴處分確
    定，復因施用第一、二級毒品，再送觀察、勒戒後，認有繼續施用毒品之傾向，
    先送強制戒治，並由同上檢察署檢察官提起公訴，經本院於八十九年二月二十九
    日以八十八年度訴字第七八五號判決，處應執行有期徒刑十月確定，並送台灣雲
    林戒治所強制戒治，嗣經本院裁定停止戒制，所餘戒治期間付保護管束，然其於
    保護管束期間內又因施用第二級毒品，經本院於八十九年九月十四日以八十九年
    度易字第一一五二號判決，處有期徒刑七月確定，經送台灣雲林監獄執行後，於
    九十一年二月一日假釋保護管束出獄等情，亦有刑事判決、刑事裁定、不起訴處
    分書及刑案資料查註記錄表在卷足憑。罪證明確，被告犯行堪以認定。
二、核被告所為，係犯毒品危害防制條例第十條二項之施用第二級毒品罪。其持有甲
    基安非他命之行為，已為施用甲基安非他命之行為所吸收，不另論罪。其先後二
    次施用甲基安非他命之行為，時間緊接，犯罪構成要件相同，顯係基於概括犯意
    為之，應依連續犯之規定，以一罪論，並加重其刑。又被告前因違反麻醉藥品管
    理條例案件，經本院判處有期徒刑三月確定，並於八十七年四月二十六日執行完
    畢，有前揭刑案資料查註紀錄表足考，五年以內再犯有期徒刑以上之本罪，應依
    累犯之規定，遞加重其刑。爰審酌被告之素行，及其犯罪之動機、目的、施用毒
    品之次數、所生危害並犯罪後之態度等一切情狀，量處如主文所示之刑。
據上論斷，應依刑事訴訟法第二百九十九條第一項前段，毒品危害防制條例第十條第
二項，刑法第十一條前段、第五十六條、第四十七條，判決如主文。
中    華    民    國    九十一      年      五      月      三十一      日
                                臺灣彰化地方法院刑事第三庭
                                    法      官  廖  國  佑
右正本證明與原本無異。
如不服本判決，應於判決送達後十日內，向本院提出上訴狀( 須附繕本 )。
                                    法院書記官  王  宣  雄
中    華    民    國    九十一      年      六      月        三        日
毒品危害防制條例第十條：
施用第一級毒品者，處六月以上五年以下有期徒刑。
施用第二級毒品者，處三年以下有期徒刑。
